臺灣板橋地方法院刑事判決　　　　　　　　　　　　　九十三年度訴字第八四七號
　　公　訴　人　臺灣板橋地方法院檢察署檢察官
　　被　　　告　乙○○
　　選任辯護人　謝世瑩律師
右列被告因違反槍砲彈藥刀械管制條例等案件，經檢察官提起公訴（九十二年度偵字
第二一七一六號），本院判決如左：
    主  文
乙○○未經許可，持有具有殺傷力之可發射金屬之改造玩具空氣長槍，處有期徒刑壹
年貳月，併科罰金新臺幣萬元，罰金如易服勞役，以新臺幣玖佰元即銀元佰元折
算壹日。扣案改造玩具空氣長槍（槍枝管制編號0000000000）壹枝、二氧
化碳鋼瓶參拾貳瓶、鋼珠壹佰貳拾肆顆、鉛珠柒佰玖拾顆、使用過鋼珠貳顆、使用過
鉛珠捌顆均沒收。
被訴毀損部分公訴不受理。
    事  實
一、乙○○前因妨害秩序案件，經台灣台北地方法院於民國八十四年七月二十五日以
    八十四年度易字第三二三二號判處罰金五百元，如易服勞役以三百元折算一日，
    於同年九月十五日罰金繳清執行完畢。又因侵占案件，經同一法院於八十六年七
    月三十一日以八十六年易字第四三０三號判處罰金三千元，如易服勞役以三百元
    折算一日，於八十六年十一月二十日罰金繳清執行完畢。復因動產擔保交易法案
    件，經同一法院於八十九年十月二十三日以八十九年度簡字第一０二一號判處拘
    役二十日，如易科罰金以三百元折算一日，於八十九年十二月二十二日易科罰金
    執行完畢。再因妨害秩序案件，經同一法院於九十二年七月二十一日以九十二年
    度簡字第二六三五號判處罰金三千元，如服勞役以三百元折算一日，於九十二年
    十月三日罰金繳清執行完畢（不構成累犯），猶不知悔改。竟於九十二年十二月
    三日晚間六時許，在台北市○○○路三十六之十七號一樓「獅子林商業大樓」之
    「英雄館」模型玩具店（該店負責人吳勝裕，另案偵查中），以新台幣（下同）
    一萬九千餘元之代價，向姓名年籍不詳之成年男子購得機械性能良好、可發射金
    屬鋼珠而具殺傷力之改造玩具空氣長槍（槍枝管制編號0000000000）
    一支及可供該空氣長槍使用之ＣＯ２鋼瓶三十二瓶、鋼珠一包（二百顆）、鉛珠
    （實際顆數不詳），而未經主管機關許可持有之，並自購得後每日均在台北縣三
    重市○○路○段四十三號三樓之九即其女友許玉芳之租屋處陽台，栓上小型二氧
    化碳鋼瓶，而以該鋼瓶內氣體為動力，對外朝道路安全島上其所擺放鐵罐發射鋼
    珠、鉛珠多次。迄九十二年十二月五日晚上七時許，乙○○在上址住處陽台，另
    基於毀損之犯意，持上開長槍朝對面即三重市○○路○段三十九號裕信汽車股份
    有限公司（下稱裕信公司）三重營業所汽車展示場射擊鋼珠、鉛珠多發，致該裕
    信公司所有、由該汽車營業所負責人甲○○所管領之落地窗二塊及水銀燈四個（
    共價值約二萬四千五百元）因而破裂損壞（所涉毀損罪部分，業據裕信公司三重
    營業所前後任經理共同具狀撤回告訴，詳後述）。嗣經警循線於九十二年十二月
    五日晚上八時許，在台北縣三重市○○路○段四十三號三樓之九查獲乙○○，並
    扣得其所有上開具殺傷力之玩具長槍一支、供該玩具長槍使用之Ｃ０２鋼瓶三十
    二瓶、鋼珠一百二十四顆、鉛珠七百九十顆、以上開玩具長槍射擊使用過之鋼珠
    二顆、鉛珠八顆。
二、案經九十二年十二月三日擔任裕信公司三重營業所負責人即經理甲○○訴由暨臺
    北縣政府警察局三重分局報請臺灣板橋地方法院檢察署檢察官偵查起訴。
    理  由
壹、有罪部分：
一、右揭事實，迭據被告乙○○於警詢時、偵查及審理中均坦承不諱，核與告訴人裕
    信公司三重營業所經理甲○○指述、證人許玉芳於警詢時之證述情節相符，並有
    射擊現場、裕信公司三重營業所及扣案物照片影本共三十七張、「英雄館」模型
    玩具店名片影本、信用卡顧客聯影本各一張、租賃契約書影本一份在卷可稽，復
    有改造玩具空氣長槍（槍枝管制編號0000000000）、二氧化碳鋼瓶三
    十二瓶、鋼珠一百二十四顆、鉛珠七百九十顆、以上開玩具長槍射擊使用過之鋼
    珠二顆、鉛珠八顆扣案可佐。足徵被告之自白顯與事實相符，自可採憑。又扣案
    該支改造玩具空氣長槍，經送內政部警政署刑事警察局鑑驗結果，認係仿來復槍
    外型製造之玩具空氣長槍，以小型二氧化碳鋼瓶內氣體為發射動力，機械性能良
    好，經實際試射，單位面積動能分別為每平方公分二十四點七二焦耳、二十三點
    一七焦耳及二十四點三三焦耳，皆已超過足以穿入人體皮肉層所得負擔之單位面
    積動能每平方公分二十焦耳之標準等情，有該局出具之九十三年一月十三日刑鑑
    字第０九二０二三五一二八號槍彈鑑定書影本一份在卷可稽，是扣案之玩具空氣
    長槍一支確具殺傷力之事實，堪可認定。本案事證明確，被告犯行洵堪認定，應
    依法論科。
二、核被告未經許可，持有上開其他可發射金屬具殺傷力之玩具空氣長槍一支，所為
    係違反槍砲彈藥刀械管制條例第十一條第四項未經許可持有其他可發射金屬具殺
    傷力之槍枝罪。爰審酌被告前有如事實欄所載之犯罪科刑紀錄（有台灣高等法院
    被告全國前案紀錄表可稽），素行不佳，無故持有改造之玩具空氣長槍，並於道
    路上安全島射擊，對於社會治安所生之危害甚鉅，惟其於犯後坦承犯行，態度尚
    稱良好，已知所悔悟及其品行、生活狀況、高職肄業之智識程度（見警詢偵訊筆
    錄教育程度欄之記載）、犯罪所生之損害與犯罪後之態度等一切情狀，量處如主
    文所示之刑，併就罰金部分諭知易服勞役之折算標準，以資懲儆。至辯護人陳請
    就被告所受之刑，予以宣告緩刑一節，然被告素行不佳，其購得上開具殺傷力之
    改造玩具空氣長槍後，竟連續數日朝道路安全島射擊，除造成裕信公司財物損失
    外，對於社會治安所生之危害甚鉅，且犯後係被害人報警處理，經警尋線始將被
    告查獲，甚且被告為警查扣二氧化碳鋼瓶三十二瓶、鋼珠一百二十四顆、鉛珠七
    百九十顆，其數量頗多，難認其無再犯之虞，本院認不宜就其所受之刑，逕予宣
    告緩刑，併此敘明。
三、扣案之玩具空氣長槍一枝係違禁物，應依法宣告沒收；扣案之二氧化碳鋼瓶三十
    二瓶、鋼珠一百二十四顆、鉛珠七百九十顆、以上開玩具長槍射擊使用過之鋼珠
    二顆、鉛珠八顆，均係被告所有，且供前述改造玩具長槍擊發以造成殺傷力之物
    ，核屬供犯罪所用之物，業據被告供明在卷，併依刑法第三十八條第一項第二款
    宣告沒收。至扣案瓦斯玩具短槍一支（槍枝管制編號0000000000），
    經刑事警察局鑑定認不具殺傷力，有前開槍彈鑑定書可稽，既非違禁物，且非供
    犯罪所用之物，爰不予宣告沒收。
貳、不受理部分：
一、公訴意旨略謂：被告乙○○於九十二年十二月五日晚上七時許，在其女友許玉芳
    位於台北縣三重市○○路○段四十三號三樓之九住處，基於毀損之故意，持上開
    具殺傷力之玩具長槍朝對面即三重市○○路○段三十九號裕信公司三重營業所汽
    車展示場射擊多發，致該汽車營業所之落地窗二塊及水銀燈四個因而破裂損壞。
    案經被害人即案發當時擔任裕信公司三重營業所負責人即經理甲○○訴由台北縣
    政府警察局三重分局報請台灣板橋地方法院檢察署檢察官偵查起訴，因認被告涉
    犯刑法第三百五十四條之毀損罪嫌等語。
二、按告訴乃論之罪，告訴人於第一審辯論終結前得撤回其告訴；又告訴經撤回者，
    應諭知不受理之判決，並得不經言詞辯論為之，刑事訴訟法第二百三十八條第一
    項、第三百零三條第三款、第三百零七條分別定有明文。經查，本件告訴人即九
    十二年十二月三日擔任裕信汽車三重營業所經理之甲○○告訴被告毀損案件，起
    訴書認被告係觸犯刑法第三百五十四條之毀損罪，依同法第三百五十七之規定，
    須告訴乃論。茲據告訴人即裕信汽車三重營業所現任經理郭金旭、前任經理甲○
    ○分別於九十三年十月二十九日、同年十一月十日具狀撤回其告訴，揆諸首開說
    明，被告被訴此部分犯行欠缺訴追條件，爰就毀損部分不經言詞辯論，諭知不受
    理之判決。
據上論斷，應依刑事訴訟法第二百九十九條第一項前段、第三百零三條第三款、第三
百零七條，槍砲彈藥刀械管制條例第十一條第四項，刑法第十一條前段、第四十二條
第二項、第三十八條第一項第一款、第二款，現行法規所定貨幣單位折算新臺幣條例
第二條，罰金罰鍰提高標準條例第二條，判決如主文。
本案經檢察官張云綺到庭執行職務。
中　　　華　　　民　　　國　　九十三　　年　　十一　　月　　　十一　　　日
                              臺灣板橋地方法院刑事第十八庭
                                  審判長法　官　連育群
                                        法　官  曾淑娟
　　　                                  法  官  楊志雄
右正本證明與原本無異
如不服本判決應於送達後十日內向本院提出上訴狀
      　　　                            書記官  胡勤義
中　　　華　　　民　　　國　　九十三　　年　　十一　　月　　　十一　　　日
附錄本案論罪科刑法條全文：
槍砲彈藥刀械管制條例第十一條
未經許可，製造、販賣或運輸第四條第一項第一款所稱其他可發射金屬或
子彈具有殺傷力之各式槍砲者，處五年以上有期徒刑，併科新臺幣一千萬
元以下罰金。
未經許可，轉讓、出租或出借前項所列槍砲者，處三年以上十年以下有期
徒刑，併科新臺幣七百萬元以下罰金。
意圖供自己或他人犯罪之用，而犯前二項之罪者，處無期徒刑或七年以上
有期徒刑，併科新臺幣一千萬元以下罰金。
未經許可，持有、寄藏或意圖販賣而陳列第一項所列槍砲者，處一年以上
七年以下有期徒刑，併科新臺幣七百萬元以下罰金。
第一項至第三項之未遂犯罰之。
